【裁判字號】    88,易,1053
【裁判日期】    890114
【裁判案由】    公共危險等
【裁判全文】
臺灣苗栗地方法院刑事判決                        八十八年度易字第一五三號
    公  訴  人  臺灣苗栗地方法院檢察署檢察官
    被      告  乙○○
                甲○○
右列被告因公共危險等案件，經檢察官提起公訴（八十八年度偵字第四九七四號），
本院判決如左：
    主  文
乙○○服用酒類，不能安全駕駛動力交通工具而駕駛，處罰金陸仟元，如易服勞役，
以參佰元折算壹日；又損壞他人汽車之右前門、右後門、子葉板及後保險桿，足以生
損害於他人，處罰金伍仟元，如易服勞役，以參佰元折算壹日。應執行罰金壹萬元，
如易服勞役，以參佰元折算壹日。緩刑貳年。
甲○○被訴損壞罪部分，公訴不受理。
    事  實
一、乙○○於民國八十八年九月七日晚上十一時許，在台中縣東勢鎮飲用酒類過量，
    於酒後吐氣所含酒精成份達每公升零點六二毫克，已不能安全駕駛之程度後，竟
    仍於翌日（八日）凌晨二時四十分許（起訴書誤為同日凌晨二時許），駕駛車號
    ＬＩ--四一七○號自小貨車，欲自東勢鎮回其苗栗縣卓蘭鎮家，途經卓蘭鎮內灣
    里與上新里交界處時，適逢甲○○駕駛車號Ｘ五--七六六七號自小客車自對向車
    道由北往南行駛，兩車會車時，乙○○因不滿甲○○車頭燈光太亮，即用遠光燈
    照射甲○○，甲○○因此心生不滿，隨即迴轉駕車追逐乙○○，在苗栗縣卓蘭鎮
    內灣里活動中心前，二人停車發生爭執，甲○○即持木棒敲破乙○○上開自小貨
    車之左後視鏡，致生損害於乙○○（此部分另為不受理判決之理由如後述），乙
    ○○隨即駕駛上開自小貨車追撞甲○○前揭車輛車身，導致該車右前門、右後門
    、子葉板及後保險桿損壞，足以生損害於甲○○。嗣經其二人分別報警後，而查
    獲上情。
二、案經乙○○、甲○○分別訴由苗栗縣警察局大湖分局報請臺灣苗栗地方法院檢察
    署檢察官偵查起訴。
    理  由
壹、被告乙○○部分：
一、右揭事實，業經被告乙○○於警訊、及偵審中坦承不諱，核與告訴人甲○○於警
    訊中指述情節相符，且被告乙○○於酒後吐氣所含酒精成份達每公升零點六二毫
    克，有酒精測試紙一紙附卷可稽，復有苗栗縣警察局舉發違反道路交通管理事件
    通知書、道路交通事故調查報告表、現場及告訴人車損情形之照片共四張、和解
    書一張與估價單二張附卷可資佐證。被告乙○○嗣於審理中另辯稱：伊不知如何
    撞到告訴人之車輛云云，顯係飾卸之詞，不足採信。事證明確，被告乙○○之犯
    行洵堪認定。
二、核被告乙○○所為，係犯刑法第一百八十五條之三之服用酒類，不能安全駕駛動
    力交通工具而駕駛罪，及同法第三百五十四條之損壞罪。被告乙○○所犯前揭二
    罪間，犯意各別、行為互異，應分論併罰。爰審酌被告犯罪之動機、目的、手段
    、所生危害、並已與告訴人達成民事和解賠償其損害（此有被告乙○○所提出之
    和解書一張、估價單二張附卷可稽）及犯罪後坦然認錯態度良好等一切情狀，各
    量處如主文所示之刑，並諭知易服勞役之折算標準，及定其應執行之刑，以資懲
    儆。被告未曾受有期徒刑以上刑之宣告，有台灣苗栗地方法院檢察署刑案資料查
    註紀錄表及本院被告前案紀錄表各一件附卷可稽，經此刑之宣告，當知警惕，應
    無再犯之虞，爰併宣告緩刑二年，以啟自新。
貳、被告甲○○部分：
一、公訴意旨如事實欄所載。
二、按告訴乃論之罪，其告訴經撤回者，應諭知不受理之判決，並得不經言詞辯論為
    之，此為刑事訴訟法第三百零三條第三款、第三百零七條所明定。本件被告甲○
    ○經檢察官以刑法第三百五十四條之損壞罪提起公訴，依照同法第三百五十七條
    之規定係屬告訴乃論之罪，茲經告訴人乙○○於第一審辯論終結前當庭撤回告訴
    ，有本院之審理筆錄附卷可稽，爰不經言詞辯論，逕行諭知不受理之判決。
參、據上論斷，應依刑事訴訟法第二百九十九條第一項前段、第三百零三條第三款、
    第三百零七條，刑法第一百八十五條之三、第三百五十四條、第四十二條第二項
    、第五十一條第七款、第七十四條第一款，罰金罰鍰提高標準條例第一條前段、
    第二條，判決如主文。
中      華      民      國    八十九    年      一      月     十四     日
                                    臺灣苗栗地方法院刑事庭
                                        法  官    詹  日  賢
右正本證明與原本無異。
如不服本判決，應於判決送達後十日內向本院提出上訴狀( 應附繕本 )，上訴於
臺灣高等法院台中分院。
                                        書記官    林  碧  鳳
中      華      民      國    八十九    年      一      月     十四     日
附錄論罪科刑法條
刑法第一百八十五條之三
第 185-3條
服用毒品、麻醉藥品、酒類或其他相類之物，不能安全駕駛動力交通工具而駕駛者，
處一年以下有期徒刑、拘役或三萬元以下罰金。
刑法第三百五十四條
毀棄、損壞前二條以外之他人之物，或致令不堪用，足以生損害公眾或他人者，處二
年以下有期徒刑、拘役或五百元以下罰金。


司法院資訊處製作；財團法人民間司法改革基金會備份。
